臺灣板橋地方法院刑事判決　　　　　　 96年度易緝字第118號
公　訴　人　臺灣板橋地方法院檢察署檢察官
被　　　告　甲○○
上列被告因竊盜案件，經檢察官提起公訴（95年度偵字第21670
號）及併案審理（95年度偵字第13779 號），於準備程序進行中
，被告就被訴之事實為有罪之陳述，經告知被告簡式審判程序之
旨，並聽取當事人之意見後，裁定進行簡式審判程序，判決如下
：
    主  文
甲○○連續攜帶兇器踰越門扇竊盜，處有期徒刑捌月；減為有期
徒刑肆月，如易科罰金，以銀元佰元折算壹日。
    事  實
一、甲○○曾於民國93年間犯強奪罪，經國防部北部軍事地方法
    院以91年度信審字第223 號判決判處有期徒刑1 年，執行至
    民國93年4 月6 日假釋，同年6 月13日假釋期滿執行完畢（
    依本件行為時法不構成累犯）。甲○○基於意圖為自己不法
    所有之概括犯意，為下列犯行：
  (一)甲○○與黃煜森基於為自己不法所有之犯意聯絡，於95年6
    月5 日15時許，持未足供兇器使用之小型鐵片1 支，破壞門
    鎖侵入臺北市○○街20號2 樓陳勝美住處，竊取現金新臺幣
    （下同）40,000元、金項鍊3 條、金手鍊1 條、白金戒指2
    個等物，嗣陳勝美發覺上開物品遭竊後，即報警處理，經警
    在上開住處採得現場遺留之指紋，送請內政部警政署刑事警
    察局鑑定，發現係黃煜森所有之指紋，經由黃煜森到案後之
    供述，而查知上情。
  (二)甲○○於95年6 月21日16時許（起訴書誤載為18時30分許）
    ，持長約50公分客觀上足供兇器使用之木棒1 支，至乙○○
    位於臺北縣三重市○○路○ 段138 巷4 號5 樓住處前，以木
    棍伸入鐵門撬開門鎖後，未經許可踰越進入乙○○住處內，
    竊取其所有之電腦1 部、數位相機1 台、鐘錶1 只、戒指6
    只、手鍊2 條、項鍊4 條、MP3 隨身聽2 台、安泰銀行存款
    簿1 本及遠東銀行提款1 張等物。嗣乙○○發覺上開物品遭
    竊後，即報警處理，經警在上開住處房間內粉餅盒上，採得
    現場遺留之指紋，送請內政部警政署刑事警察局鑑定後，發
    現係甲○○所有之指紋，始知上情。
二、案經被害人乙○○訴由臺北縣政府警察局三重分局報請臺灣
    板橋地方法院檢察署檢察官偵查起訴，及經被害人陳勝美訴
    經臺北市政府警察局士林分局移請臺灣士林地方法院檢察署
    檢察官併案審理。
    理  由
一、按除被告所犯為死刑、無期徒刑、最輕本刑為3 年以上有期
    徒刑之罪或高等法院管轄第一審案件者外，於第一次審判期
    日前之準備程序進行中，被告先就被訴事實為有罪之陳述時
    ，審判長得告知被告簡式審判程序之旨，並聽取當事人、代
    理人、辯護人及輔佐人之意見後，裁定進行簡式審判程序，
    刑事訴訟法第273 條之1 第1 項定有明文。經核本件被告甲
    ○○所犯係死刑、無期徒刑、最輕本刑為3 年以上有期徒刑
    以外之罪，其於準備程序中就被訴及併案事實為有罪之陳述
    ，經法官告知簡式審判程序之旨，並聽取公訴人、被告之意
    見後，本院爰依首揭規定，合議裁定由受命法官獨任進行簡
    式審判程序，合先敘明。
二、上開事實，業據被告坦承不諱，核與告訴人陳勝美、乙○○
    所述相符，且本件係經警方依告訴人之報案前往蒐證，採得
    指紋送請鑑定，確認分別係共犯黃煜森及被告所留，有現場
    照片、現場勘查紀錄表、證物採驗紀錄表、內政部刑事警察
    局指紋鑑驗書等在卷可稽，足認被告之自白與事實相符。綜
    上，被告之犯行堪以認定，應依法論處。
三、被告行為後，刑法業於94年2 月2 日經總統以華總一義字第
    09400014901 號令修正公布，並於95年7 月1 日施行。而按
    行為後法律有變更者，適用行為時之法律，但行為後之法律
    有利於行為人者，適用最有利於行為人之法律，修正後刑法
    第2 條第1 項定有明文。此條規定係規範行為後法律變更所
    生新舊法律比較適用之準據法，本身尚無新舊法比較之問題
    ，於新法施行後，應一律適用新法第2 條第1 項之規定，為
    「從舊從輕」之比較，先予敘明。再按本次法律變更，比較
    時應就罪刑有關之共犯、未遂犯、想像競合犯、牽連犯、連
    續犯、結合犯，以及累犯加重、自首減輕暨其他法定加減原
    因（如身分加減）與加減例等一切情形，綜其全部罪刑之結
    果而為比較（最高法院95年5 月23日95年度第8 次刑庭會議
    決議參照）。就本件所應適用法條部分，相關修正有：
  (一)刑法第56條、第55條前段業經修正刪除，依修正前刑法第56
    條規定，被告所犯竊盜罪，因時間緊接，犯構成要件相同之
    罪名，可依連續犯之規定論以一罪。又依修正前第55條前段
    規定，與侵入住宅罪間復可從一重處斷，而依修正後刑法刪
    除第56條、第55條前段之結果，被告上開犯行，應依行為次
    數分論併罰，比較修正前後刑法，應以修正前之刑法有利於
    被告。
  (二)刑法第28條共同正犯部分雖有修正，惟本條係將共同正犯共
    同「實施」犯罪之用字，依實務定見明文化修正為「實行」
    ，就本件被告與黃煜森之行為分擔程度，適用新、舊法之規
    定均無不同。
  (三)刑法第49條業經修正，修正前刑法第49條規定：「累犯之規
    定，於前所犯罪依軍法或於外國法院受裁判者，不適用之。
    」修正後第49條規定：「累犯之規定，於前所犯罪在外國法
    院受裁判者，不適用之。」修正意旨係將曾受軍法裁判者，
    不排除適用刑法第47條之規定。本件被告有事實欄所載之軍
    法裁判執行紀錄，依修正前刑法第49條規定，不適用累犯規
    定加重；但依修正後刑法第49條、第47條第1 項，則應適用
    累犯規定加重其刑。是以修正前刑法第49條，於被告較為有
    利。
  (四)刑法第41條亦有修正，依被告行為時之刑法第41條第1 項前
    段規定：「犯最重本刑為五年以下有期徒刑以下之刑之罪，
    而受六個月以下有期徒刑或拘役之宣告，因身體、教育、職
    業、家庭之關係或其他正當事由，執行顯有困難者，得以一
    元以上三元以下折算一日，易科罰金。」又被告行為時之易
    科罰金折算標準，修正前罰金罰鍰提高標準條例第2 條前段
    （現已刪除）規定，就其原定數額提高為100 倍折算一日，
    則本件被告行為時之易科罰金折算標準，應以銀元三百元折
    算一日，經折算為新臺幣後，應以新臺幣九百元折算為一日
    。惟95年7 月1 日修正公布施行之刑法第41條第1 項前段則
    規定：「犯最重本刑為五年以下有期徒刑以下之刑之罪，而
    受六個月以下有期徒刑或拘役之宣告者，得以新臺幣一千元
    、二千元或三千元折算一日，易科罰金。」比較修正前後之
    易科罰金折算標準，以95年7 月1 日修正前之規定較為有利
    。
  (五)綜上開比較結果，應以修正前刑法有利於被告，應一體適用
    修正前刑法規定為論罪科刑之準據。
四、核被告所為，犯罪事實(一)部分，係犯刑法第321 條第1 項第
    第2 款之踰越門扇竊盜罪、第306 條侵入住宅罪；犯罪事實
    (二)部分，係犯刑法第321 條第1 項第第2 款、第3 款之攜帶
    兇器毀越門扇竊盜罪、第306 條侵入住宅罪。起訴書記載被
    告犯罪事實(二)部分，係犯夜間侵入住宅竊盜罪，雖容有誤會
    ，惟據公訴人於本院審理中變更並為論告，此部分不另為起
    訴法條之變更。被告與黃煜森就犯罪事實(一)部分，有犯意聯
    絡及行為分擔，應論以共同正犯。被告2 次竊盜犯行間，時
    間緊接，犯構成要件相同之罪名，顯係基於概括之犯意反覆
    為之，應依連續犯之規定，依情節較重之攜帶兇器踰越門扇
    竊盜（犯罪事實(二)）論以一罪，並依法加重其刑。被告所犯
    竊盜與侵入住宅罪間，有方法結果之牽連關係，應從一重之
    竊盜罪處斷。雖告訴人於警詢時僅概括稱：就竊盜部分提起
    告訴等語。惟告訴人對於被告犯罪既表示訴究之意，縱未詳
    指所告訴是否及於侵入住宅，參諸最高法院74年度臺上字第
    1281號判定要旨，告訴人本無須敘述所告訴為何罪，僅以表
    明所訴事實為足，則本件告訴人既已表示追訴之事實範圍，
    雖未指明是否包括「侵入住宅罪」，仍應認就侵入住宅部分
    亦屬告訴範圍，起訴意旨未論及此部分，雖有未洽，惟此部
    分與起訴部分有牽連犯之裁判上一罪關係，為起訴效力所及
    ，本院得擴張併予審究。
五、爰審酌被告之犯罪動機、目的、手段、所生危害等一切情狀
    ，量處如主文所示之刑。又被告犯行為96年4 月24日之前所
    為，合依中華民國九十六年罪犯減刑條例減輕其刑，並諭知
    易科罰金之折算標準。
據上論斷，應依刑事訴訟法273 之1 第1 項、第299 條第1 項前
段，刑法第2 條第1 項前段、第28條、第56條、第321 條第1 項
第2 款、第3 款、第306 條、第55條前段、第41條第1 項前段，
罰金罰鍰提高標準條例第2 條，中華民國九十六年罪犯減刑條例
第2 條第1 項第3 款、第7 條、第9 條，判決如主文。
本案經檢察官鄧媛到庭執行職務。
中　　華　　民　　國　　96　　年　　8 　　月　　24　　日
                    刑事第十二庭    法　官  林漢強
上正本證明與原本無異
如不服本判決應於送達後10日內向本院提出上訴狀
                                    書記官  曾千庭
中　　華　　民　　國　　96　　年　　8 　　月　　24　　日
附錄本案論罪科刑法條全文
刑法第321條
犯竊盜罪而有左列情形之一者，處六月以上、五年以下有期徒刑
一  於夜間侵入住宅或有人居住之建築物、船艦或隱匿其內而犯
    之者。
二  毀越門扇、牆垣或其他安全設備而犯之者。
三  攜帶兇器而犯之者。
四  結夥三人以上而犯之者。
五  乘火災、水災或其他災害之際而犯之者。
六  在車站或埠頭而犯之者。
前項之未遂犯罰之。
刑法第306條
無故侵入他人住宅、建築物或附連圍繞之土地或船艦者，處一年
以下有期徒刑、拘役或三百元以下罰金。
無故隱匿其內，或受退去之要求而仍留滯者，亦同。
